臺灣雲林地方法院刑事判決
110年度交訴字第36號
公  訴  人  臺灣雲林地方檢察署檢察官
被      告  林順隆


選任辯護人  林堯順律師   
上列被告因過失致死案件，經檢察官提起公訴（110年度調偵字
第35號），因被告於準備程序中就被訴事實為有罪之陳述，經告
知簡式審判程序之旨，並聽取當事人之意見後，經合議庭裁定由
受命法官獨任進行簡式審判程序，並判決如下：
　　主　　　文
林順隆因過失致人於死，處有期徒刑陸月，如易科罰金，以新臺
幣壹仟元折算壹日。
　　事實及理由
壹、犯罪事實：
　　林順隆於民國109年10月18日下午，騎乘車牌號碼00-0000號
    自小貨車，沿雲林縣斗六市保長路由東往西方向行駛，於同
    日下午6時29分許，行經雲林縣○○市○○路000號前時，其本應
    注意車前狀況，隨時採取必要之安全措施，而當時天候晴、
    夜間有照明設備、路面乾燥無缺陷、無障礙物、視距良好，
    並無不能注意之情事，竟疏未注意及此，適前方有行人周繁
    雄在其前方的分向限制線處，要往保長路184號方向步行，
    林順隆見狀閃避不及，其所駕駛之自小貨車右側碰撞到周繁
    雄，周繁雄當場倒地，受有左脛骨、腓骨骨折、骨盆骨折併
    腹內、後腹腔內出血等傷害，經送醫救治，仍於同年11月21
    日凌晨4時10分許，因傷重不治死亡。
貳、程序部分：
    被告所犯為死刑、無期徒刑、最輕本刑為3年以上有期徒刑
    之罪或高等法院管轄第一審案件者外，於刑事訴訟法第273
    條第1項程序進行中，被告先就被訴事實為有罪之陳述時，
    審判長得告知被告簡式審判程序之旨，並聽取當事人、代理
    人、辯護人及輔佐人之意見後，裁定進行簡式審判程序，刑
    事訴訟法第273之1條第1項分別定有明文。查本件被告林順
    隆於本院行準備程序時就被訴事實為有罪之陳述，依前揭規
    定，經聽取當事人及辯護人之意見後，裁定改行簡式審判程
    序。另簡式審判程序之證據調查，依刑事訴訟法第273條之2
    規定，不適用證據提示、交互詰問及傳聞法則有關證據能力
    限制等規定，是卷內所列之各項證據，自得作為證據，先予
    敘明。
參、證據名稱：
一、被告於偵訊及本院審理時之自白。
二、告訴人周雪全、周奕緯之指訴。
三、證人江峻嶽、姚秀吟之證述。
四、道路交通事故現場圖1紙。
五、道路交通事故調查報告表㈠、㈡各1紙。
六、現場照片9幀。
七、被害人周繁雄之國立成功大學醫學院附設醫院斗六分院中文
    診斷證明書1紙。
八、被害人周繁雄之秀傳醫療社團法人秀傳紀念醫院法醫參考病
    歷摘要1紙。
九、相驗筆錄1紙。
十、臺灣雲林地方檢察署（下稱雲林地檢署）109年11月21日109
    年度醫甲字第486號相驗屍體證明書1紙。
、雲林地檢署109年11月22日109年度醫甲字第486號檢驗報告
    書1份。
、相驗照片14幀。
、交通部公路總局嘉義區監理所110年3月9日嘉監鑑字第110000
    0144號函1紙暨所附嘉雲區0000000案鑑定意見書1份。
、雲林縣斗六分局交通分隊110報案紀錄單1紙。
、雲林縣警察局斗六分局交通小隊道路交通事故肇事人自首情
    形紀錄表1紙。
、證號查詢汽車駕駛人資料1紙。
、車輛詳細資料報表1紙。 
肆、認定犯罪事實之理由：
一、汽車行駛時，駕駛人應注意車前狀況，並隨時採取必要之安
    全措施，道路交通安全規則第94條第3項定有明文。被告既
    然駕車上路，對上揭規定，自難諉為不知，並負有遵守之注
    意義務，復以事故發生當時，天候晴、光線為夜間有照明、
    路面乾燥、無缺陷、無障礙物、視距良好等情，此有道路交
    通事故調查報告表之記載可證，足見斯時客觀上並無不能注
    意之情事，詎被告疏未注意，夜間行經該路段，未充分注意
    車前狀況，違反上開道路交通相關規則所賦予之注意義務無
    疑。據此，本院認被告之過失情狀灼然，被告對本案交通事
    故之肇致，確有過失。又被害人周繁雄於夜間路段穿越道路
    ，雖然也疏未注意左右無來車時，始可小心迅速穿越，亦屬
    有過失甚明。然過失犯罪規範之目的，在處罰行為人因個人
    過失致他人受有傷害或死亡之行為，以行為人過失為原因之
    一即足，故縱認周繁雄對於本案車禍事故之發生，亦有前揭
    過失，仍不能解免被告應負之過失罪責。又本案車禍經送交
    通部公路總局嘉義區監理所嘉雲區車輛行車事故鑑定會鑑定
    ，認為：「一、行人周繁雄，夜間路段穿越道路，未看清左
    右無來車，小心穿越，為肇事主因。二、林順隆駕駛自用小
    貨車，夜間行經路段，未充分注意車前狀況，為肇事次因。
    」等語，有該鑑定會110年3月9日嘉監鑑字第1100000144號
    函及所附鑑定意見書（嘉雲區0000000案）1份在卷可參，亦
    認被告對於本案車禍事故之發生，確有上開過失，與本院採
    相同之認定。準此，被告之過失行為致被害人周繁雄死亡，
    故被告之過失行為與被害人周繁雄死亡間，確有相當因果關
    係，灼然甚明。
二、綜上所述，本案事證明確，被告犯行堪以認定，應依法論罪
    科刑。
伍、論罪科刑之理由：
一、核被告所為係犯刑法第276條之過失致人於死罪。
二、又被告於本件車禍肇事後，在偵查機關或有偵查犯罪職權之
    公務員尚未發覺其犯罪前，即主動向據報前來處理車禍之員
    警坦承肇事，有雲林縣警察局斗六分局交通小隊道路交通事
    故肇事人自首情形紀錄表1紙（見相卷第63頁）在卷可參，
    合於自首之要件，爰依刑法第62條前段規定，減輕其刑。
三、爰審酌被告未能確實遵守交通安全規則，未善盡注意義務，
    導致本件車禍發生之過失情節，使被害人周繁雄傷重不治死
    亡，其犯罪所生損害難謂輕微，且使被害人周繁雄之親人承
    受天人永隔之痛，所為應予非難；另考量被告於本院審理時
    坦承犯行，犯後態度尚可，惟因雙方對和解金額尚無共識而
    未能達成和解，然告訴人已領取汽車強制險共新臺幣（下同
    ）2,018,156元，兼衡被告自陳從事做布袋戲之工作、月收
    入約2多萬元、國小畢業之教育程度、與配偶同住之家庭生
    活狀況，以及檢察官、被告對於刑度所表示之意見等一切情
    狀，量處如主文所示之刑，並諭知易科罰金之折算標準。
陸、應適用之法律：
　　刑事訴訟法第273條之1第1項、第299條第1項前段、第310條
    之2、第454條。
本案經檢察官朱啟仁偵查起訴，檢察官魏偕峯到庭執行職務。
中　　華　　民　　國　　110 　年　　6 　　月　　2 　　日
                  刑事第四庭    法  官  許佩如
以上正本證明與原本無異。
如不服本判決應於收受判決後20日內向本院提出上訴書狀，並應
敘述具體理由；其未敘述上訴理由者，應於上訴期間屆滿後20日
內向本院補提理由書（均須按他造當事人之人數附繕本）。「切
勿逕送上級法院」。
                                書記官　蘇靜怡
中　　華　　民　　國　　110 　年　　6 　　月　　2 　　日
（附錄本判決論罪科刑法條）
（刑法第276條）
因過失致人於死者，處5年以下有期徒刑、拘役或50萬元以下罰
金。